【裁判字號】    92,交抗,57
【裁判日期】    920529
【裁判案由】    聲明異議
【裁判全文】
臺灣高等法院高雄分院刑事裁定          九十二年度交抗字第五七號
    抗  告  人
    即  異議人  甲○○
    即受處分人
    原處分機關  高雄市政府交通局交通事件裁決處
右抗告人因聲明異議案件，不服臺灣高雄地方法院中華民國九十二年三月二十五日裁
定（九十二年度交聲字第四０號），提起抗告，本院裁定如左：
      主      文
抗告駁回。
      理      由
一、本件異議意旨略以：異議人未曾靠行江帆交通有限公司（下稱江帆公司），且直
    至民國九十一年七月三日十一時許繳銷車牌ＺＩ─二三一號牌照，並領用Ｙ四─
    ○二七新牌照前，未曾駕駛車牌號碼ＺＩ─二三一號計程車，是以ＺＩ─二三一
    號計程車於同年七月三日八時五十八分許，於高雄市○○路、仁愛路口闖紅燈遭
    逕行舉發之罰單，非應由異議人負責；且異議人未收到監理單位之處罰通知書，
    至同年一月二十一日至監理站辦理事務時，始知悉前情，並於當日收受原處分機
    關九十二年一月二十一日高市府交裁字第三二─ＢＡ0000000號裁決書；
    又舉發照片中該車牌號碼ＺＩ─二三一號計程車後輪尚未超越白線，亦無闖紅燈
    之事實，爰依法聲明異議等語。
二、按道路交通管理處罰條例第五十三條規定汽車駕駛人，行經有燈光號誌管制之交
    岔路口闖紅燈者，處新台幣一千八百元以上五千四百元以下罰鍰。逕行舉發違反
    道路交通管理事件，經汽車所有人依通知單之應到案日期前到案，並告知違規駕
    駛人姓名、身分證統一編號及住址者，處罰機關應即另行通知違規駕駛人到案依
    法處理；又本條例所定罰鍰之處罰，行為人接獲違反道路交通管理事件通知單後
    ，於十五日內得不經裁決，逕依第九十二條第三項之罰鍰基準規定，向指定之處
    所繳納結案：：：其不依通知所定期限前往指定處所聽候裁決，且未依規定期限
    繳納罰鍰結案或向處罰機關陳述意見者，處罰機關得逕行裁決之；違反道路交通
    管理事件統一裁罰基準及處理細則第二十四條及道路交通管理處罰條例第九條分
    別定有明文。
三、原裁定意旨係以：本件違規車牌號碼ＺＩ─二三一號計程車於九十一年七月三日
    八時五十八分許，於高雄市○○路、仁愛路口闖紅燈之事實，業經證人即當日值
    勤、舉發之高雄市政府警察局交通大隊警員顏憲政於原審到庭結證屬實，並有照
    片二紙附卷可稽，是前開車牌號碼ＺＩ─二三一號計程車確有闖紅燈之事實，堪
    信為真。再者，異議人雖辯稱並未靠行江帆公司，且於上開違規時間並未駕駛車
    牌號碼ＺＩ─二三一號計程車云云。惟查，異議人於九十一年六月十九日向周文
    良購買靠行於江帆公司、車牌號碼ＺＩ─二三一號之計程車，並經周文良於當日
    將該車交付予異議人使用之事實，業經證人周文良於原審證述屬實，且有讓渡書
    影本、過戶切結書影本各一紙在卷可稽；而異議人於買受當日即靠行於江帆公司
    ，並使用該車之事實，亦經證人即江帆公司職員楊雅琪於原審證述明確，復有高
    雄市計程車業契約書及切結書影本各一紙在卷可稽，足証異議人確係違規者無訛
    。又異議人雖辯稱其未收到高雄市政府警察局舉發違反道路交通管理事件通知單
    云云，惟查，異議人自九十一年七、八月起即設籍於高雄市新興區○○○路二○
    ○號七樓之二，且未曾變更之事實，為異議人所是認，並有異議人戶籍資料一紙
    在卷可稽；且上開通知單已合法送達被告住所乙節，亦有掛號回執影本一紙可証
    ，是異議人確有前開違規事實，且經依法收受通知仍未於期限內繳納罰額等情，
    應堪以認定，原處分機關據以援引上開規定，逕行裁處罰鍰新台幣五千四百元，
    並無不當；從而，本件異議人之異議為無理由，應予駁回。
四、經核原裁定於法並無不合，抗告意旨，仍執前詞，指摘原裁定不當，為無理由，
    應予駁回。
五、據上論斷，應依道路交通案件處理法第二十六條，刑事訴訟法第四百十二條，裁
    定如主文。
中    華    民    國     九十二     年       五       月      二十九    日
                              臺灣高等法院高雄分院刑事第三庭
                                  審判長法官  周賢銳
                                        法官  黃建榮
                                        法官  謝宏宗
右正本證明與原本無異。
不得再抗告。
                                      書記官  賴梅琴
中    華    民    國     九十二     年       六       月        二      日
                                                                        Ｑ


司法院資訊處製作；財團法人民間司法改革基金會備份。
